# 《计学撮要 2015 》里关于售后回租的疑问

提问人：chenyiwei 时间：2017-04-02 04:07:26
你的第 0 、 1 两期的现金流量有错误。稍修改了一下，见附件。
融资租赁计算.xlsx
(25.76 KB, 下载次数: 114)
2017-4-2 04:07 上传 点击文件名下载附件

回答人：chenyiwei
你的第 0 、 1 两期的现金流量有错误。稍修改了一下，见附件。
融资租赁计算.xlsx
(25.76 KB, 下载次数: 114)
2017-4-2 04:07 上传 点击文件名下载附件

提问人：xiaoben228 时间：2017-04-06 09:07:35
谢谢陈版的解答，非常感谢。 按准则规定，融资租赁资产的入账价值为最低租赁付款额现值和公允价值较低者，这样按最低租赁付款额现值入账，计算未确认融资费用是 4956 万；以抵押贷款的形式入账，计算未确认融资费用是 4441 万，这样不是影响损益了么？
为什么书上说是不影响损益呢？

回答人：chenyiwei
售后回租的融资租赁并没有取得新的资产，而“融资租赁资产的入账价值为最低租赁付款额现值和公允价值较低者”是针对新取得资产初始计量的规定。所以严格来说不适用于售后回租所构成的融资租赁。